臺灣臺中地方法院刑事判決　　　　　　100年度訴緝字第154號
公　訴　人　臺灣臺中地方法院檢察署檢察官
被　　　告　江兆昌
指定辯護人　本院公設辯護人賴忠杰
上列被告因毒品危害防制條例案件，經檢察官提起公訴（99年度
偵字第4996號），本院判決如下：
    主    文
江兆昌販賣第二級毒品，未遂，處有期徒刑參年捌月。扣案之第
二級毒品甲基安非他命貳包（驗餘淨重各為0﹒2380公克、0﹒39
24公克，均以塑膠袋包裝）沒收銷燬之，中國長城牌行動電話手
機壹支（含0000000000號行動電話門號SIM卡壹張）沒收。
    犯罪事實
一、江兆昌（綽號江仔）明知甲基安非他命係毒品危害防制條例
    第2條第2項第2款所規定之第二級毒品，不得非法販賣、持
    有，竟基於販賣第二級毒品甲基安非他命以營利之犯意，以
    行動電話門號0000000000號為販賣第二級毒品甲基安非他命
    之聯絡工具，伺機出售所持有之第二級毒品甲基安非他命2
    包。適於民國99年2月24日14時30分許，陳耀政（施用第二
    級毒品罪部分，業經本院判處應執行有期徒刑五月確定，並
    執行完畢）因涉嫌毒品危害防制條例案件，經臺中市警察局
    第二分局（現改制為臺中市政府警察局第二分局）偵查隊小
    隊長莊銀漿帶隊持本院核發之搜索票，前往陳耀政位在臺中
    市○區○○街111號306室之居所執行搜索，查扣陳耀政持有
    吸食器1組、電子磅秤1組、行動電話手機2支（含000000000
    0、0000000000號行動電話門號SIM卡各壹張）。搜索過程中
    ，江兆昌於同日14時38分許，以其使用行動電話門號000000
    0000號主動致電陳耀政使用之行動電話門號0000000000號，
    詢問陳耀政「你需不需要」，意即向陳耀政兜售第二級毒品
    甲基安非他命，陳耀政因其曾多次向江兆昌購得第二級毒品
    甲基安非他命供己施用，有意配合偵查隊員警查緝上游，遂
    未向江兆昌透露員警在旁情事，回以「我身上只有2000元，
    你要不要送過來」，江兆昌允諾「好」，雙方據此約妥第二
    級毒品甲基安非他命交易之金額及地點，陳耀政並立即將上
    情告知在場員警。臺中市警察局第二分局偵查隊小隊長莊銀
    漿獲悉後，即帶同另名偵查佐埋伏於臺中市○區○○街111
    號旁之早餐店前，另二名偵查佐則陪同陳耀政埋伏於大誠街
    111號306室內。埋伏期間因江兆昌久未到達，陳耀政另以其
    所持用之0000000000號行動電話門號，三次撥打江兆昌所持
    用之0000000000號行動電話詢問是否到達，並告知其因車禍
    無法下去，請江兆昌上來。嗣於同日15時30分許，江兆昌持
    第二級毒品甲基安非他命2包，駕駛車牌號碼4532-PW號自小
    客車抵達大誠街111號樓下，旋即著手上樓交易第二級毒品
    甲基安非他命，莊銀漿小隊長及另名偵查佐見狀一路尾隨江
    兆昌上樓，江兆昌於抵達306室門口敲門，正欲進入門內將
    第二級毒品甲基安非他命2包交付予陳耀政並收取價金之際
    ，突驚覺有異，旋即將第二級毒品甲基安非他命2包藏置在
    306室門外轉角處之畚斗下，欲逃離現場，莊銀漿小隊長及
    另名偵查佐見狀趨前攔阻，並在306室門外轉角處畚斗下起
    出第二級毒品甲基安非他命2包，當場查獲江兆昌，其販賣
    第二級毒品甲基安非他命之犯行因而不遂，並扣得第二級毒
    品甲基安非他命2包（均以塑膠袋包裝，送驗淨重各為0﹒23
    90公克、0﹒3935公克，驗餘淨重各為0﹒2380公克、0﹒39
    24公克）、中國長城牌行動電話手機1支（含0000000000號
    行動電話門號SIM卡1張）。
二、案經臺中市政府警察局第二分局報請臺灣臺中地方法院檢察
    署檢察官偵查起訴。
    理    由
壹、證據能力之判斷：
一、卷附臺中市警察局第二分局搜索扣押筆錄、扣押筆錄、扣押
    物品目錄表、本件扣押物品、查獲現場照片，均有證據能力
    ：按公務員職務上製作之紀錄文書、證明文書，性質上雖屬
    於傳聞證據，但在兼具公示性、例行性或良心性及制裁性等
    原則下，刑事訴訟法第159條之4第1款例外容許作為證據使
    用。因此，採取容許特信性文書作為證據，應注意該等文書
    之製作，是否係於例行性公務或業務過程中，基於觀察或發
    現而當場或即時記載之特徵。查卷附臺中市政府警察局第二
    分局搜索扣押筆錄、扣押筆錄、扣押物品目錄表，係具有司
    法警察身分之公務員，基於法定職務所製作之紀錄文書或證
    明文書，與其責任、信譽攸關，如有錯誤、虛偽，必須負擔
    刑事或行政責任，正確性極高，且經常處於可受公開檢查之
    狀態，真實性已獲擔保，本院認得作為證據。另查獲現場照
    片，係司法警察查獲被告時，以科學、機械之方式，對於當
    時狀況所為忠實正確之紀錄，不含人的供述要素，性質上非
    屬供述證據；而本件扣押物品，係司法警察基於法定職務執
    行扣押所得，屬於物證範圍，均無傳聞法則之適用，且與
    本件犯罪事實存有相當關連性，被告亦未主張係執法人員違
    法取得，復無其他不得作為證據之事由，本院認亦得作為證
    據。
二、卷附行政院衛生署草屯療養院鑑定書，有證據能力：按現行
    刑事訴訟法關於鑑定之規定，除選任自然人充當鑑定人外，
    另設有囑託醫院、學校或其他相當之機關、團體鑑定之制度
    。依刑事訴訟法第198條、第208條規定，不論鑑定人或鑑定
    醫院、學校、機關、團體，固均應由法院、審判長、受命法
    官或檢察官視具體個案需要而為選任、囑託，並依同法第20
    6 條之規定，提出言詞或書面報告，始符合同法第159條第1
    項所定得作為證據之「法律有規定」之情形。然司法警察機
    關調查中之案件，為因應實務上或因量大，或有急迫之現實
    需求，併例行性當然有鑑定必要者，例如毒品之種類與成分
    、尿液之毒品反應，或槍彈有無殺傷力等鑑定，基於檢察一
    體原則，得由該管檢察長對轄區內之案件，以事前概括選任
    鑑定人或囑託鑑定醫院、學校、機關、團體之方式，俾便轄
    區內之司法警察官、司法警察對於調查中之此類案件，得即
    時送請先前已選任之鑑定人或囑託醫院、學校、機關、團體
    實施鑑定，以求時效（參照法務部92年9月1日法檢字第0920
    035083號函，刊載於法務部公報第312期）。查卷附行政院
    衛生署草屯療養院鑑定書，係臺中市政府警察局第二分局依
    檢察機關概括囑託，就扣案之第二級毒品甲基安非他命，委
    請有特別知識經驗之行政院衛生署草屯療養院進行鑑定，所
    出具之報告，性質上與檢察官囑託為鑑定者並無差異，屬於
    刑事訴訟法第159條第1項「法律有特別規定」之傳聞證據之
    例外，得作為證據。
三、卷附0000000000、0000000000、0000000000號行動電話門號
    雙向通聯紀錄，有證據能力：按除顯有不可信之情況外，從
    事業務之人於業務上製作之人於業務上或通常業務過程所須
    製作之紀錄文書、證明文書，亦得為證據，刑事訴訟法第15
    9條之4第2款定有明文。該條款所稱從事業務之人於業務上
    或通常業務過程所須製作之紀錄文書、證明文書，因係於通
    常業務過程中不間斷、有規律而準確之記載，且大部分紀錄
    係完成於業務終了前後，無預見日後可能會被提供作為證據
    之不實登載動機，不實之可能性小，除非該等紀錄文書或證
    明文書有顯然不可信之情況，否則有承認其為證據之必要；
    因此採取該等文書作為證據，應注意其製作是否出於例行性
    之業務過程中，基於觀察或發現而當場或即時製作之特徵。
    查卷附0000000000、0000000000、0000000000號行動電話門
    號雙向通聯紀錄，係電信業者為計算電話通話費用，而以管
    控中之電腦設備逐筆紀錄通話門號之通話日期、通話時間、
    通話對象等，並非為訴訟上之特定目的製作，屬於通常業務
    過程中不間斷的有規律記載，是其記載不具有個案性質，係
    從事業務之人於業務上或通常業務過程所須製作之紀錄文書
    ，且無顯不可信之情況，本院認亦得作為證據。
四、證人陳耀政、莊銀漿於偵查中向檢察官所為之陳述，均有證
    據能力：按被告以外之人於偵查中向檢察官所為陳述，除顯
    有不可信之情況者外，得為證據，刑事訴訟法第159條之1第
    2項定有明文。偵查中對被告以外之人所為之偵查筆錄，或
    被告以外之人向檢察官所提之書面陳述，性質上均屬傳聞證
    據，惟現階段刑事訴訟法規定檢察官代表國家偵查犯罪、實
    施公訴，依法其有訊問被告、證人及鑑定人之權，證人、鑑
    定人並須具結，而實務運作時，檢察官於偵查中向被告以外
    之人所取得之陳述，原則上均能遵守法律規定，不致違法取
    供，其可信度極高，職是，被告以外之人於偵查中已具結而
    為之證述，除反對該項供述得具有證據能力之一方，已釋明
    顯有不可信之情況之理由，且於審判中主張詰問該被告以外
    之人，而未獲詰問之機會外，不宜以該證人未能於審判中接
    受他造之反對詰問為由，即遽指該證人於偵查中之陳述不具
    證據能力。本件證人陳耀政、莊銀漿於偵查中向檢察官所為
    之具結證述，查無檢察官就各該偵查訊問之實施，有何違反
    相關規定之瑕疵，亦無任何證據足資證明各該證人於偵查中
    所述有何遭受強暴、脅迫、詐欺、利誘等外力干擾，或影響
    其心理狀況致妨礙其自由陳述等顯不可信之情況。其中證人
    陳耀政於本院審理中經傳拘無著，無從到庭接受交互詰問，
    另被告及辯護人於本院審理中迄未主張詰問證人莊銀漿，且
    未陳明證人陳耀政、莊銀漿於偵查中之具結證述，有何顯不
    可信之情況，本院認均得作為證據。
五、證人陳耀政於警詢中所為之陳述，有證據能力：按被告以外
    之人於審判中有傳喚不到之情形，其於司法警察調查中所為
    之陳述，經證明具有可信之特別情況，且為證明犯罪事實之
    存否所必要者，得為證據，刑事訴訟法第159條之3第3款定
    有明文。查證人陳耀政經本院傳拘均未到庭，本院考量證人
    陳耀政於警詢中已就其與被告交易第二級毒品甲基安非他命
    之過程供述詳實，所供與偵查中相符，並有前開行動電話門
    號雙向通聯紀錄在卷佐憑。該警詢筆錄之製作，復未發現有
    何違法取供情事或其他瑕疵，認證人於警詢中所為陳述，具
    有可信之特別情況，且為證明本件犯罪事實存否所必要，亦
    得作為證據。
貳、認定犯罪事實及論罪科刑部分：
一、訊據被告江兆昌雖否認販賣第二級毒品未遂犯行，辯稱伊當
    時打電話給陳耀政，係向陳耀政討還1年前欠伊之新臺幣（
    下同）5000元，陳耀政表示身上有2000元要還伊，說他出車
    禍腳斷掉，所以伊才過去拿，伊未攜帶第二級毒品甲基安非
    他命，為警在陳耀政門外轉角處查獲之第二級毒品甲基安非
    他用非伊所有云云。惟查：
（一）被告於警詢中經警詢問有無於99年2月24日14時38分許，
      以其所持用之0000000000號行動電話撥打陳耀政所使用之
      0000000000號行動電話門號，用意為何？先推稱忘記；旋
      又改稱伊於99年2月24日14時38分許以其所持用之0000000
      000號行動電話撥打陳耀政所使用之0000000000號行動電
      話門號，只是向陳耀政問好，談話內容是陳耀政告訴伊，
      說他發生車禍，伊只是關心他云云（見臺中市警察局第二
      分局刑案偵查卷第4頁）；而於偵查中亦供稱伊打電話給
      陳耀政，只是朋友間問候一下，陳耀政說他腳受傷，伊係
      關心他云云（見臺灣臺中地方法院檢察署99年度偵字第49
      96號偵查卷第10頁），迄未提及有關陳耀政曾向其借錢及
      其當時係前往陳耀政居處討還欠款之隻字片語。而於時隔
      1年餘，始在本院審理中指稱伊當時打電話給陳耀政，係
      向陳耀政討還一年前欠伊之5000元，陳耀政表示身上有20
      00元要還伊云云，復未提出任何事證佐憑，已屬唐突無稽
      。況被告於本院審理中另供陳伊與陳耀政認識約1年，見
      面約10次，都是在電玩店遇到，沒有特別約出來見面聊天
      等語，可知二人交情尚淺，其竟突以電話問候陳耀政，且
      聞知陳陳耀政車禍受傷，又前往陳耀政住處關心，亦有違
      常情。
（二）本件為警於臺中市○區○○街111號306室居所門外轉角處
      畚斗下起出以塑膠袋包裝之透明結晶2包，經行政院衛生
      署草屯療養院鑑定結果，均檢出第二級毒品甲基安非他命
      ，送驗淨重各為0﹒2390公克、0﹒3935公克，驗餘淨重各
      為0﹒2380公克、0﹒3924公克，有該院99年3月26日草療
      鑑字第0990300186號鑑定書在卷可稽（見同上檢察署偵查
      卷第151頁）。
（三）證人陳耀政於警詢時係供稱警方於99年2月24日下午2時30
      分許，持搜索票至臺中市○區○○街111號303室執行搜索
      ，查獲吸食器1組、電子磅秤1組、行動電話2支（含00000
      00000、0000000000號行動電話門號SIM卡各1張）。同日
      下午2時38分許，伊所持用之0000000000號行動電話接獲0
      000000000號行動電話，該電話係詢問伊是否需要第二級
      毒品安非他命（應係甲基安非他命，下同），伊主動向警
      方坦承該行動電話使用人係伊購買第二級毒品之上游「江
      仔」，並表示願配合警方查緝到案。伊自97年底就陸續向
      「江仔」購買第二級毒品，「江仔」即同日下午3時30分
      許，為警在大誠街111號306室前查獲之男子江兆昌。警方
      於14時30分持搜索票至伊住處執行搜索，恰巧江兆昌於14
      時38分以0000000000號行動電話撥打伊使用之0000000000
      號行動電話，問伊是否需要安非他命，伊即主動向警方供
      出伊購買毒品上游，希望警方查緝到案，等到江兆昌要將
      安非他命送來賣伊時，警方在伊住處房間前當場查獲江兆
      昌等語（見同上警局偵查卷第11至第13頁）；復於偵查中
      檢察官訊問時具結證稱「（問：你為警搜索時，是江兆昌
      打電話給你，或你打電話給江兆昌？）江兆昌打電話給我
      ，他在電話中說：你需不需要？意思就是問我需不需要毒
      品，我跟他說：我身上只有2000元，問他要不要送過來，
      他說：你那邊有無電子秤，意思就是說他拿毒品給我時，
      要秤給我看，我說我有」、「（問：你何時開始向江兆昌
      購買毒品？）97年開始，我向他購買安非他命，交易地點
      大都是他送到我家或在大里市○○路吉馬遊戲場，我每次
      都向他購買1000元或2000元，迄今交易次數很多，已經算
      不清楚」、「（問：你們聯絡之手機號碼？）我的電話是
      0000000000及0000000000號，我忘了江兆昌之手機號碼，
      記得其手機電話尾數是304或305號，江兆昌有好幾支行動
      電話」、「（問：講完上開電話，到江兆昌到現場期間，
      你與江兆昌有無再通話？）有，因為我們等了將近半小時
      ，江兆昌還沒有來，我就打電話給江兆昌，問他到了沒，
      他原先叫我在樓下等他，我跟他講我出車禍，我沒有辦法
      下去，請他上來。我實際上有車禍，但我當天無法下樓之
      原因，除了出車禍外，是警察還在房間裡」、「（問：江
      兆昌到門口時，是敲門或按門鈴？）當時樓下有2個警察
      ，我有告訴警察江兆昌之特徵，江兆昌到我家時，他先敲
      門，警察聽到敲門聲，要我坐著不要去開門，警察自己去
      將門打開，當時江兆昌發現開門之人是警察而不是我，當
      時樓下警察跟著上來將江兆昌捉住」、「（問：後來警方
      搜查畚斗下面之毒品時，江兆昌有無承認毒品是他的？）
      他在我房間，我沒有聽到他承認毒品是他的，但到警察局
      他有承認毒品是他的，我在警察局隔著透明塑膠板有親耳
      聽到他承認毒品是他的」、「（提示樓梯間相片，問：這
      個樓梯掃把及畚斗，你是否會使用？）不會，那不是我的
      ，我不會使用」等語（見同上檢察署偵查卷第144至第146
      頁）。前後所供除被告所持用之行動電話門號，因時隔近
      月，未能完全陳述外，餘均一致。佐以被告所持用之0000
      000000號行動電話門號於99年2月24日14時38分許，確曾
      撥打證人陳耀政所持用之0000000000號聯絡，通話時間21
      秒，另證人陳耀政所持用之0000000000號行動電話門號亦
      曾於同日14時45分許、14時52分許、15時許，撥打被告所
      持用之0000000000號行動電話門號聯絡，通話時間各為32
      秒、55秒、35秒等情，有臺灣大哥大電信股份有限公司出
      具之0000000000號行動電話門號雙向通聯紀錄（見同上檢
      察署偵查卷第34頁背面）、遠傳電信股份有限公司出具之
      0000000000、0000000000號行動電話門號雙向通聯絡紀錄
      （見同上檢察署偵查卷第92、112頁）在卷足憑，益徵證
      人陳耀政於警詢、偵查中之供述應屬可信。
（四）依證人即臺中市警察局第二分局偵查隊小隊長莊銀漿於偵
      查中具結證稱伊等聲請搜索票當天是要查緝陳耀政販賣毒
      品案，伊等到場時，先要求陳耀政自行交付毒品，但陳耀
      政表示沒有毒品，執行搜索中，江兆昌打電話進來，伊在
      旁只聽到陳耀政說「你要拿東西給我，是不是？好、好」
      ，陳耀政掛掉電話後，向伊等表示他的毒品上游要拿毒品
      過來賣他，願配合查緝毒品上游。伊與其中一名偵查佐至
      該棟公寓一樓隔壁早餐店守候，另二名偵查佐留在房內。
      伊等在一樓守候期間，同事從樓上打電話告知江兆昌之車
      輛廠牌、顏色及江兆昌身材體型。江兆昌到場後走進公寓
      ，約隔20餘秒，伊等尾隨進入，過程中並沒有持續看到江
      兆昌背影，江兆昌走到3樓陳耀政門口，伊等在爬樓梯，
      不確定江兆昌是敲門或按電鈴，但江兆昌應該有發覺屋內
      情況不對勁，想要離開現場，因此欲返回樓梯間，而與伊
      等相遇，江兆昌行經毒品查獲處時楞住了，在該處停約幾
      秒鐘，踏上往4樓約3、4階，伊喝令不要動，將江兆昌帶
      入陳耀政房間，檢查其口袋，沒有發現毒品，另檢查其車
      輛，亦沒有毒品，伊回想江兆昌行經丟垃圾轉角處曾停頓
      過，前往該處在畚斗下方起出2包安非他命等語（見同上
      檢察署偵查卷第139、140頁），對照前開證人陳耀政所供
      及相關通聯紀錄、鑑定報告，應可認定為警於證人陳耀政
      門外轉角處之畚斗下起出之第二級毒品甲基安非他命2包
      ，係被告欲售予證人陳耀政而攜至現場，而於進門之際查
      覺有異，一時情急將之藏置門外轉角處之畚斗下。
（五）本件雖無從認定被告購買所持有欲售予證人陳耀政之第二
      級毒品甲基安非他命之價格，然其與證人陳耀政並無特殊
      交情，而販賣第二級毒品罪刑嚴重，非可公然為之，亦無
      公定價格，可任意分裝增減數量，依雙方關係深淺、資力
      、需求量、對行情之認知、來源是否充裕、查緝是否嚴緊
      等因素而異。且近年來毒品濫用日益嚴重，危害國民健康
      與社會安定，治安機關對於販賣毒品之犯罪行為嚴加查緝
      ，使第二級毒品甲基安非他命取得不易，物稀價昂，被告
      苟無利可圖，不可能甘冒被取締移送法辦判處重刑之危險
      ，平白從事第二級毒品之交易，可知被告欲出售予證人陳
      耀政之價格必較其購入價格為高，而具牟利意圖。
（六）綜上所述，顯見被告所辯無非飾卸之詞，不足採信。此外
      復有第二級毒品甲基安非他命2包（驗餘淨重各為0﹒2380
      公克、0﹒3924公克，均以塑膠袋包裝）、中國長城牌行
      動電話手機1支（含0000000000號行動電話門號SIM卡1張
      ）扣案，及臺中市警察局第二分局搜索扣押筆錄、扣押筆
      錄、扣押物品目錄表、查獲現場照片附卷可資佐證（見同
      上警卷第17至第25頁、33至第37頁）。本件事證明確，被
      告上揭販賣第二級毒品未遂犯行堪予認定。又本件係被告
      主動以電話詢問證人陳耀政需不需要，向證人陳耀政兜售
      第二級毒品甲基安非他命，其本即具有販賣第二級毒品之
      念頭，縱警方實施誘捕偵查之方法，伺機逮捕被告，亦無
      解其犯罪之成立，併予敘明。
二、核被告所為，係犯毒品危害防制條例第4條第2項、第6項之
    販賣第二級毒品未遂罪（本件扣案之2包第二級毒品甲基安
    非他命數量尚微，並無任何證據足認被告販入時即具有售出
    意圖）。其因販賣而持有第二級毒品甲基安非他命之低度行
    為，已為販賣之高度行為所吸收，不另論罪。又被告已著手
    於販賣第二級毒品甲基安非他命犯行之實行而不遂，為未遂
    犯，應依刑法第25條第2項規定減輕其刑。爰審酌被告已有
    毒品危害防制條例前科（見卷附臺灣高等法院被告前案紀錄
    表，不構成累犯），明知第二級毒品甲基安非他命，不僅殘
    害施用者身心健康，導致性格異常、精神障礙，因而散盡家
    財、連累家人，或為購毒鋌而走險，在所多聞，仍販賣第二
    級毒品甲基安非他命予陳耀政，圖取不法利益，非無惡性，
    其欲販賣予陳耀政之第二級毒品甲基安非他命數量尚少，事
    後否認販賣第二級毒品犯行，未完成交易前即為警查獲，並
    未有實際所得等一切情狀，處以如主文所示之刑。
三、扣案之第二級毒品甲基安非他命2包（驗餘淨重各為0﹒2380
    公克、0﹒3924公克，均以塑膠袋包裝），應依毒品危害防
    制條例第18條第1項前段規定諭知沒收銷燬之（包裝用之塑
    膠袋，直接與毒品接觸，依一般經驗法則判斷，已與所包裝
    之毒品無從完全析離，應併予諭知沒收銷燬之）。另扣案之
    中國長城牌行動電話手機壹支（含0000000000號SIM卡1張）
    ，為被告所有，供其本件販賣第二級毒品所用，應依毒品危
    害防制條例第19條第1項規定宣告沒收。
據上論斷，應依刑事訴訟法第299條第1項前段，毒品危害防制條
例第4條第2項、第6項、第18條第1項前段、第19條第1項，刑法
第11條、第25條第2項，判決如主文。
本案經檢察官王淑月到庭執行職務。
中    華    民    國    100    年     8    月    3    日
                  刑事第六庭    審判長法  官  鍾堯航
                                      法  官  黃佩韻
                                      法  官  李立傑
以上正本證明與原本無異。
如不服本判決應於收受判決後10日內向本院提出上訴書狀，並應
敘述具體理由；其未敘述上訴理由者，應於上訴期間屆滿後20日
內向本院補提理由書（均須按他造當事人之人數附繕本）「切勿
逕送上級法院」。
                                      書記官  吳淑願
中    華    民    國   100    年    8     月    3     日
附錄本案論罪科刑法條全文
毒品危害防制條例第4條第2項：
製造、運輸、販賣第二級毒品者，處無期徒刑或七年以上有期徒
刑，得併科新台幣七百萬元以下罰金。
毒品危害防制條例第4條第6項：
前5頁之未遂犯罰之。